###Titulo: aula 8
## Descargar sudo apt install ncbi-blast+
##Además, usaremos el paquete de R Biostrings, que en caso de no tener instalado, podéis instalar con BiocManager (no con install.packages()!):    BiocManager::install('Biostrings')
## despues ir a uniprot para descargar los datos de las bacterias endossimbiontes

##exercicio 1
##  depois temos de descomprimir os ficheiros com extrair aqui e por na pasta de data e mudar o nome para o genero.fa
##depois copiar e colar aquilo que esta no guiao para que depois o bash extraia os dados e depois mudar o nome dos generos na mesma formula para que faca o mesmo a outra especie
```{bash}
if [ ! -e ../../data/buchnera.paa ]; then
   # Creamos un archivo para enmascarar zonas de baja complejidad:
   if [ ! -e buchnera_seg.asnb ]; then
      segmasker -in ../../data/buchnera.fa \
                -infmt fasta \
                -parse_seqids \
                -outfmt maskinfo_asn1_bin \
                -out ../../data/buchnera_seg.asnb
   fi
   # Y indexamos el archivo FASTA para BLAST:
   makeblastdb  -in ../../data/buchnera.fa \
                -input_type fasta \
                -dbtype prot \
                -parse_seqids \
                -mask_data ../../data/buchnera_seg.asnb \
                -out ../../data/buchnera \
                -title "Proteoma de Buchnera"
fi
# Hay que repetir todo esto para Blochmannia.
```

```{bash}
if [ ! -e ../../data/blochmannia.paa ]; then
   # Creamos un archivo para enmascarar zonas de baja complejidad:
   if [ ! -e blochmannia_seg.asnb ]; then
      segmasker -in ../../data/blochmannia.fa \
                -infmt fasta \
                -parse_seqids \
                -outfmt maskinfo_asn1_bin \
                -out ../../data/blochamnnia_seg.asnb
   fi
   # Y indexamos el archivo FASTA para BLAST:
   makeblastdb  -in ../../data/blochmannia.fa  \
                -input_type fasta \
                -dbtype prot \
                -parse_seqids \
                -mask_data ../../data/blochmannia_seg.asnb \
                -out ../../data/blochmannia \
                -title "Proteoma de blochmannia"
fi
# Hay que repetir todo esto para Blochmannia.
```
##segunda parte do exercicio
##aqui vai a bacteria bloch a procura de proteinas que possuam funcao semelhante a alguma que exista na buchanera
```{bash}
blastp -query ../../data/buchnera.fa \
       -db ../../data/blochmannia \
       -out buc2blo.txt \
       -outfmt '6 qseqid sseqid qlen slen length evalue bitscore' \
       -evalue 0.001 \
       -max_target_seqs 1
```
###aqui vai a bacteria bucha a procura de proteinas que possuam funcao semelhante a alguma que exista na blochmannia, no futuro vai haver apenas uma que esteja presente nas duas listas , e essa sera a ortologa
```{bash}
blastp -query ../../data/blochmannia.fa \
       -db ../../data/buchnera \
       -out blo2buc.txt \
       -outfmt '6 qseqid sseqid qlen slen length evalue bitscore' \
       -evalue 0.001 \
       -max_target_seqs 1
```


```{r}
buc2blo <- read.table(
   'buc2blo.txt',
   col.names = c('query', 'subject', 'qlen', 'slen',
                 'length', 'evalue', 'bitscore')
)
blo2buc <- read.table(
   'blo2buc.txt',
   col.names = c('query', 'subject', 'qlen', 'slen',
                 'length', 'evalue', 'bitscore')
)
```
## Aqui em baixo uma das respostas do stor ele basicamente criou uma funcao que ve se a resposta da primeira funcao +e igual a da segunda, porque a mais semnelhante quando vais de A a B pode nao ser a melhor quando vai de B a A. Tipo se em A tens um homem e uma mulher e em B tens uma mulher e um cao, no A comecas no homem, o mais parecido que ha em B e a mulher, mas depois se na B comecas na mulher, vais ver que o melhor match em A nao e o homem, mas sim a mulher.
```{r}

buc2blo$reverse <- blo2buc[
   match(buc2blo$subject, blo2buc$query),
   'subject'
]
coincidencias <- buc2blo[
   buc2blo$query == buc2blo$reverse,
   c('query', 'subject')
]
```
## Exercicio 2


```{r}
# Como Swissprot debería estar ya descargada en `../../data`, podemos sacar
# de ahí la secuencia de la proteína escogida:
blastdbcmd -db ../../data/swissprot -entry P39615 -out P39615.fa

# Y ahora la usamos como query en psi-blast:
psiblast -db ../../data/swissprot \
         -query P39615.fa \
         -out P39615.blastout.txt \
         -evalue 0.1 \
         -outfmt 7 \
         -inclusion_ethresh 0.001 \
         -num_iterations 7 \
         -matrix BLOSUM62
```