---
title: "Reconstrução Filogenética"
author: "TMiguel Lanña"
format: html
bibliography: "../../doc/references.bib"
---



```{r}
library(phangorn)
 mtdna <- read.phyDat('../../data/mtDNA.fasta', format = 'fasta')
```



```{r}
library(ape)
library(phangorn)
primates <- read.phyDat(system.file('extdata/trees/primates.dna',
                                    package = 'phangorn'),
                        format = 'interleaved')
primates <- subset(primates,
                   subset = names(primates)[! names(primates) %in% c('Mouse', 'Bovine')])
as.StringSet(primates)
```
```{r}
glance(mtdna)
```

#Pergunta1 e 2: pode-se confimar o numero de sequencias?
#Sim, atraves da primeira funcao que te e dada, e depois basta escrever na consola mtdna que responde logo as duas primeiras perguntas, tanto o numero de sequencias como a longitude de caracteres, as respostas sao 42 e 16603, respetivamente
#Pergunta 3: qual os nomes das especies? Basta escrever names(mtdna) e aparecem os nomes das especies que estao no pacote mtdna (dna mitocondrial) 


```{r}
distancias <- dist.ml(mtdna, model = 'F81')
mt_nj    <- NJ(distancias)
mt_upgma <- upgma(distancias)
```

```{r}
class(mt_nj)
```

```{r}
class(mt_upgma)
```
#Pergunta4,5
#¿De qué clase son los objetos mt_nj y mt_upgma? Para responder a esta pergunta basta escrever class(nome do objeto)
#Consulta la estructura de estos objetos (str(mt_nj)). para tal basta escrever str(mt_nj): que da um resultados de 4 listas que indicam: edge: que diz que estamos a trabalhar uma matriz de 81 linhas e duas colunas, de numeros inteiros;edgelenght: que seria mais ou menos a longiteude entre os ramos que mede a possibilidade de diferentes outcomes a cada base nitrogenada adicionada a sequencias mais ou menos;Tip.label: que sao os nomes das especies e nnode que sao so tipos de nodulos.Diz ainda as classes e a ordem dos objetos, neste caso do mt_nj
#Represéntalos gráficamente (plot(mt_nj)) y consulta la ayuda de la función plot.phylo() para saber qué opciones de representación gráfica tienes.Para qué sirven las funciones add.scale.bar() y axisPhylo()
#?plot(mt_nj)
#add.scale.bar()
#axisPhylo()



```{r}
plot(mt_nj, cex = 0.5)
plot(mt_upgma, cex=0.5)
```
plot(mt_nj)
add.scale.bar()
axisPhylo()

```{r}
plot(mt_nj, cex = 0.5)
add.scale.bar()
axisPhylo()
```

```{r}
plot(mt_nj, cex = 0.5)
add.scale.bar()
```

#desta maneira podemos selecionar o trabalho das letras no grafico de maneira a que nao fique horroroso e tambem adicionare uma escala do tempo ao  eixo do grafico


 ao perguntar is.rooted(mt_nj) podemos descobrir se cada arvore filogenetica se encontra enraizada ou nao, ja para enraizar podemos utilizar a funñao root()
```{r}
#| fig-width: 7
#| fig-height: 7
plot(mt_nj, cex = 0.5)
nodelabels()
```

